臺灣高雄地方法院刑事判決　　　　　　　93年度易字第1912號
公　訴　人　臺灣高雄地方法院檢察署檢察官
被　　　告　丙○○
上列被告因毒品危害防制條例案件，經檢察官提起公訴（93年度
偵字第18437 號），本院判決如下：
    主  文
丙○○持有第一級毒品，處有期徒刑壹年。扣案之海洛因貳包（
含包裝袋，驗後淨重壹佰捌拾柒點陸公克，空包裝重貳點伍
公克，純質淨重壹佰壹拾貳點肆伍公克）沒收銷燬之。
    事  實
一、丙○○明知海洛因業經公告列為毒品危害防制條例第2條第
    2項第1款所管制之第一級毒品，因具成癮性、濫用性及對社
    會危害性，故不得製造、運輸、販賣、意圖販賣而持有、轉
    讓、施用或持有，竟於民國93年9 月2 日下午9 時5 分許前
    之某時許，在不詳處所，自真實姓名、年籍不詳之成年人處
    取得第一級毒品海洛因2 包（含包裝袋，驗後淨重187.63公
    克，空包裝重2.35公克，純質淨重112.45公克）後，將前揭
    第一級毒品海洛因置放於其所駕駛車牌號碼ZT-1087 號自小
    客車右前座上而持有之，嗣於93年9 月2 日下午9 時5 分許
    ，其駕駛前揭自小客車行經高雄市○○區○○路127 巷10
    號前為警查獲，並扣得第一級毒品海洛因2 包（含包裝袋，
    驗後淨重187.63公克，空包裝重2.35公克，純質淨重112.45
    公克），始查悉上情。
二、案經臺南縣政府警察局報請臺灣高雄地方法院檢察署檢察官
    偵查起訴。
    理  由
一、訊據被告丙○○固坦承其於前揭時、地經警在其所駕駛之車
    牌號碼ZT-1087 號自小客車上查獲第一級毒品海洛因2 包等
    情，惟矢口否認有何持有第一級毒品海洛因之犯行，辯稱：
    被警察查獲當天下午5 、6 點時，一名綽號「細漢」之友人
    來找伊，因伊要載伊小孩回家，「細漢」就叫伊順便載他一
    程，「細漢」坐在右前座，伊車子開到九如四路內惟路那邊
    ，「細漢」就下車，後來伊車子開在九如四路上離「細漢」
    下車處約100 公尺處，「細漢」打伊手機說有東西在伊車上
    ，要伊再開回去，因伊對路不熟，才將車子停在建榮路127
    巷10 號 ，伊並未發現右前座有放東西，扣案之海洛因也不
    是伊的，是「細漢」的云云。惟查：
  (一)於被告前揭自小客車上查獲之白色粉末2 包經送法務部調查
    局鑑驗結果，含有第一級毒品海洛因成分（含包裝袋，驗後
    淨重187.63公克，空包裝重2.35公克，純質淨重112.45公克
    ），有法務部調查局93年10月14日調科壹字第220018210 號
    鑑定通知書1 份在卷可稽，則該2 包白色粉末確為第一級毒
    品海洛因無訛。
  (二)被告於警詢時供稱被查獲的海洛因是一位綽號「阿水」男子
    所有，是「阿水」於93年9月2日下午9時許，在高雄市九路
    橋下的紅綠燈交給伊，叫伊幫他拿至高雄市○○○路橋下的
    紅綠燈給另一名綽號「阿義」男子云云；嗣於偵查中改辯稱
    ：扣案之海洛因2 包是「細漢」拿給伊的，伊不知道是毒品
    ，且被查獲當天是綽號「阿義」之男子約伊出去云云；於本
    院準備程序時改稱：被警察查獲當天下午5 、6 點時，一名
    綽號「細漢」之友人來找伊，因伊要載伊之小孩回家，「細
    漢」就叫伊順便載他一程，「細漢」坐在右前座，伊車子開
    到九如四路內惟路那邊，「細漢」就下車，後來伊車子開在
    九如四路上離「細漢」下車處約100 公尺處，「細漢」打伊
    手機說有東西在伊車上，要伊再開回去，因伊對路不熟才將
    車子停在建榮路127 巷10號就被警查獲，伊並未發現右前座
    有放東西，扣案之海洛因不是伊的，是「細漢」的云云；被
    告再於本院審理時改稱：「阿水」與「細漢」其實係同一人
    云云，惟其本院準備程序時卻已稱：並無「阿水」這個人，
    伊不認識「阿水」這個人云云。則被告就其車上所查獲之毒
    品來源及為何人所有前後供述不一，顯相矛盾，尚難為有利
    於被告之認定。又扣案之海洛因2 包確係在被告所駕駛前揭
    自小客車內查獲等情，業據證人即當日查獲被告之員警甲○
    ○證述明確，且證人甲○○復證稱：警方係在93年8 月下旬
    接獲線報，稱有一個通緝犯叫丙○○使用一輛車牌號碼ZT-1
    087 號自小客車在高雄市鼓山區一帶活動，警方就在鼓山區
    搜尋，結果在93年9 月2 日下午9 時許，在高雄市○○區○
    ○路看到車牌號碼ZT-1087 號自小客車，警方就實施跟監，
    跟監過程中約1 、2 分鐘，該自小客車並未開上九如四路，
    且途中並無人下車，而該車輛行進速度很慢，伊研判係要在
    巷子停車，後來該車在建榮路巷子停車後，警方就上前盤查
    ，發現車內右前座有一個紙袋裝著兩大包疑似海洛因的毒品
    ，伊就將被告帶回偵辦等語明確。足認被告前揭所辯，與事
    實不符，顯係事後臨訟卸責之詞，顯不足採信。事證明確，
    被告犯行堪以認定。
二、查海洛因係毒品危害防制條例第2條第2項第1所稱之第一級
    毒品，被告持有海洛因之行為，核係犯毒品危害防制條例第
    11條第1項持有第一級毒品罪。又按持有毒品達一定數量者
    ，加重其刑至二分之一，其標準由行政院定之，毒品危害防
    制條例第11條第4 項定有明文。而依行政院於93年1 月7 日
    發布轉讓持有毒品加重其刑之數量標準第2 條第1 項第1 款
    規定，持有第一級毒品淨重5 公克以上，加重其刑至二分之
    一。本案被告持有前揭海洛因（含包裝袋，驗後淨重187.63
    公克，空包裝重2.35公克，純質淨重112.45公克），應依前
    揭條例第11條第4 項、轉讓持有毒品加重其刑之數量標準規
    定，加重其刑至二分之一。爰審酌被告非法持有海洛因，所
    持有之數量不少，情節非輕，犯後猶否認犯行等一切情狀，
    量處如主文所示之刑。扣案之海洛因（含包裝袋，驗後淨重
    187.63公克，空包裝重2.35公克，純質淨重112.45公克），
    為違禁物，爰依毒品危害防制條例第18條第1 項前段規定，
    沒收銷燬之（包裝袋部分，因與毒品難以析難，應一體視同
    毒品，並沒收銷燬之；另送驗如有耗損，因已滅失，爰不沒
    收銷燬之）。
據上論斷，應依刑事訴訟法第299條第1項前段，毒品危害防制條
例第11條第1 項、第4 項、第18條第1 項前段，轉讓持有毒品加
重其刑之數量標準第2 條第1 項第1 款，刑法第11條前段，判決
如主文。
本案經檢察官乙○○到庭執行職務。
中　　華　　民　　國　　94　　年　　5　　月　　13　　日
                  刑事第十三庭  審判長法　官  何秀燕
                                      法  官  楊智守
                                      法  官  陳月雯
以上正本證明與原本無異。
如不服本判決，應於判決送達後10日內，向本院提出上訴狀。
中　　華　　民　　國　　94　　年　　5　　月　　13　　日
                                書記官  林佳蓉
